【裁判字號】    97,訴,3391
【裁判日期】    971119
【裁判案由】    毒品危害防制條例
【裁判全文】
臺灣臺中地方法院刑事判決              97年度訴字第3391號
公  訴  人  臺灣臺中地方法院檢察署檢察官
被      告  乙○○
上列被告因毒品危害防制條例案件，經檢察官提起公訴（97年度
毒偵字第3550號），被告於本院受命法官行準備程序時，對於犯
罪事實為有罪之陳述，經本院合議庭裁定由受命法官獨任適用簡
式審判程序，判決如下：
    主    文
乙○○施用第一級毒品，累犯，處有期徒刑拾月。
    犯罪事實
一、乙○○於民國九十二年間，因竊盜案件，經本院以九十三年
    度易字第五七號判處有期徒刑十月確定，於九十四年三月十
    五日縮刑期滿執行完畢；另於九十五年間，因施用第一、二
    級毒品案件，經本院以九十五年度訴字第一六四五號判處有
    期徒刑七月、四月確定，定應執行刑有期徒刑十月，經減刑
    為應執行有期徒刑五月，於九十六年七月十六日執行完畢【
    乙○○再於九十六年十一月間因施用第一級毒品案件，經本
    院於九十七年三月十三日以九十七年度訴字第五九五號判處
    有期徒刑七月確定，未到案執行，經臺灣臺中地方法院檢察
    署檢察官通緝，甫於九十七年十一月十一日緝獲，現在臺灣
    臺中監獄臺中分監執行中】。
二、乙○○前因施用毒品案件，經本院裁定送觀察、勒戒後，認
    無繼續施用毒品傾向，於九十三年八月十二日執行完畢而釋
    放，並由臺灣臺中地方法院檢察署檢察官於九十三年八月十
    六日以九十三年度毒偵字第八三九、一三六六號為不起訴處
    分確定。詎仍不知悔改，於上開觀察、勒戒執行完畢後五年
    內之九十七年四月二日晚上十時許，復基於施用第一級毒品
    海洛因及第二級毒品甲基安非他命之犯意，在其台中縣太平
    市○○○路一九二號住處，將毒品海洛因及甲基安非他命混
    合後，以針筒注射之方式，同時施用第一級毒品海洛因及第
    二級毒品甲基安非他命一次。嗣於九十七年四月六日凌晨二
    時許，在台中縣神岡鄉○○路與厚生路口為警查獲，經警採
    集其尿液送驗，結果呈嗎啡及甲基安非他命陽性反應，而查
    悉上情。
三、案經臺中縣警察局豐原分局報請臺灣臺中地方法院檢察署檢
    察官偵查起訴。
    理    由
一、上揭事實，業經被告乙○○於本院審理時坦承不諱，並有臺
    中縣警察局豐原分局毒品檢驗尿液代號與真實姓名對照表、
    中山醫學大學附設醫院檢驗科藥物檢測中心九十七年四月十
    七日出具之實驗編號0000000號尿液檢驗報告各乙紙
    附於警卷可稽，足認被告之自白與事實相符，應堪採信。又
    被告前因施用毒品案件，經送觀察、勒戒後，認無繼續施用
    毒品之傾向，於九十三年八月十二日執行完畢而釋放，並經
    臺灣臺中地方法院檢察署檢察官以九十三年度毒偵字第八三
    九、一三六六號為不起訴處分確定，有臺灣臺中地方法院檢
    察署刑案資料查註紀錄表、臺灣高等法院被告前案紀錄表各
    一份在卷可參，是本案事證明確，被告施用第一級、第二級
    毒品犯行洵堪認定。
二、核被告乙○○所為，係犯毒品危害防制條例第十條第一項之
    施用第一級毒品及同條第二項之施用第二級毒品罪。查，海
    洛因、甲基安非他命係毒品危害防制條例第二條第二項第一
    款、第二款所規定之第一級、第二級毒品，被告持有毒品之
    行為，意在供己施用，故其施用前持有第一級毒品海洛因、
    第二級毒品甲基安非他命之低度行為，應各為施用之高度行
    為所吸收，不另論罪。又被告以一行為同時施用第一、二級
    毒品（此據被告於本院審理時供述明確），為想像競合犯，
    應從一重之施用第一級毒品罪處斷【公訴人認應予分論併罰
    尚有未洽，附此敘明】。又被告於九十二年間因竊盜案件，
    經本院以九十三年度易字第五七號判處有期徒刑十月確定，
    於九十四年三月十五日縮刑期滿執行完畢；另於九十五年間
    因施用第一、二級毒品案件，經本院以九十五年度訴字第一
    六四五號判處有期徒刑七月、四月確定，定應執行刑有期徒
    刑十月，經減刑為應執行有期徒刑五月，於九十六年七月十
    六日執行完畢等情，有臺灣高等法院被告全國前案紀錄表、
    臺灣臺中地方法院檢察署刑案資料查註紀錄表在卷可佐，其
    於有期徒刑執行完畢後五年內，故意再犯本件有期徒刑以上
    之罪，為累犯，應依刑法第四十七條第一項規定加重其刑。
    爰審酌被告一再施用毒品，經觀察勒戒後，仍不知戒惕，又
    有前揭施用海洛因、甲基安非他命，經法院判刑之情形，顯
    見無視於毒品對於自身健康之戕害及國家對於杜絕毒品犯罪
    之禁令，且本件以一行為施用海洛因、甲基安非他命之行為
    態樣，惡性較重，然犯後坦承犯行，態度良好等一切情狀，
    量處如主文所示之刑。
三、據上論斷，應依刑事訴訟法第二百七十三之一第一項、第二
    百九十九條第一項前段，毒品危害防制條例第十條第一項、
    第二項，刑法第十一條前段、第五十五條、第四十七條第一
    項，判決如主文。
本案經檢察官甲○○到庭執行職務。
中    華    民    國    97    年     11   月    19    日
                  刑事第二庭    法  官  曾佩琦
以上正本證明與原本無異。
如不服本判決，應於收受送達後十日內向本院提出上訴書狀（應
敘述具體理由並附繕本）。
上訴書如未敘述理由，應於上訴期間屆滿後二十日內補提理由書
於本院。
                                書記官  林念慈
中    華    民    國    97    年     11   月    19    日
附錄本案論罪科刑法條：
【毒品危害防制條例第十條】
  施用第一級毒品者，處六月以上五年以下有期徒刑。
  施用第二級毒品者，處三年以下有期徒刑。


司法院資訊處製作；財團法人民間司法改革基金會備份。
